【裁判字號】    91,上訴,2067
【裁判日期】    920121
【裁判案由】    違反槍砲彈藥刀械管制條例等
【裁判全文】
臺灣高等法院臺中分院刑事判決                  九十一年度上訴字第二六七號
    上  訴  人
    即  被  告  甲○○  男  三.
    選任辯護人  張居德  律師
右上訴人因違反槍砲彈藥刀械管制條例等案件，不服臺灣臺中地方法院九十年度訴字
第九九一號中華民國九十一年九月二十六日第一審判決（起訴案號：臺灣臺中地方法
院檢察署八十九年度偵字第一九八八七號），提起上訴，本院判決如左：
    主      文
原判決撤銷。
甲○○竊盜，處有期徒刑陸月，如易科罰金，以佰元折算壹日。
甲○○被訴寄藏槍砲之主要組成零件部分，無罪。
    事      實
一、甲○○基於意圖為自己不法所有之犯意，於民國（下同）八十九年十二月五日二
    十時許，在台中市南屯區○○○路與忠勇路路口附近，以自備之鑰匙一支（未扣
    案）竊取加揚有限公司（下稱加揚公司）所有，由陳家欣駕用之車牌號碼ＮＧ─
    一八０八號自小客車一輛，並於得手後，駛往台中市○○路與東興路路口附近停
    放，而以新台幣（下同）二萬五千元之代價出售給知情之劉士禎（業經原審法院
    發佈通緝，另行審結）。嗣於八十九年十二月九日零時許，甲○○在台中市○○
    街與五廊街口為警查獲，從其所駕駛之車牌號碼ＣＫ─五三四七號自小客車內，
    扣得土造金屬槍管一支，並在其身上起獲加揚公司向東泰產物保險股份有限公司
    （下稱東泰產險公司）投保ＮＧ─一八０八號自小客車之強制汽車責任保險單、
    第三人責任險之保險卡各一件，進而查悉上情。
二、案經台中巿警察局第三分局報請台灣台中地方法院檢察署檢察官偵查起訴。
    理      由
一、訊據被告甲○○對於前揭竊盜犯行，已坦承不諱，核與被害人陳家欣於警、偵訊
    時指訴失竊之過程相符，並有前述在被告身上所起獲，加揚公司向東泰產險公司
    投保該輛自小客車之強制汽車責任保險單、第三人責任險之保險卡影本各一件（
    見偵查卷第四六頁），及贓物保管收據二紙（見偵查卷第四二、四三頁），得以
    佐證，本件事證明確，被告前揭犯行，足可認定。
二、核被告甲○○此部分所為，係犯刑法第三百二十條第一項之竊盜罪，原審此部分
    判決原無不當，惟本院認寄藏槍砲之主要組成零件罪部分無罪，而此竊盜罪部分
    未敘明刑法第四十一條已修正，及應比較新舊法之適用，亦未諭知易科罰金之折
    算標準，即有未當，故本院併將此部分撤銷改判，爰審酌被告就所犯竊盜罪部分
    ，已與被害人加揚公司達成和解，有和解書一份在卷可查（見偵查卷第一四一─
    一四二頁），於犯後積極彌補被害人，及其犯罪之目的、動機、方法、手段、所
    得、犯後態度等一切情狀，量處如主文第二項所示之刑。又被告行為後，刑法第
    四十一條業於九十年一月十日修正公布，易科罰金之適用範圍由最重本刑三年以
    下有期徒刑之罪擴大為最重本刑五年以下有期徒刑之罪，並於同年一月十二日生
    效，比較新舊法之結果，易科罰金之適用範圍以新法有利於被告，爰依刑法第二
    條第一項前段規定，適用新法，並諭知易科罰金之折算標準。另被告所有，用以
    竊取ＮＧ─一八０八號自小客車之鑰匙一支，因未扣案，為免將來無從執行，不
    予諭知沒收，附此敘明。
三、公訴意旨另以：甲○○未經許可，於民國八十九年十二初某日，在台中市○○路
    與河南路路口附近，受真實姓名、年籍不詳，綽號「山豬」之成年男子寄託其他
    各式槍砲之主要組成零件，即土造金屬槍管一支，而為之隱藏。因認被告甲○○
    係犯槍砲彈藥刀械管制條例第十三條第四項之未經許可、寄藏同條例第一項所列
    槍砲之主要組成零件罪嫌。惟按槍砲彈藥刀械管制條例第十三條第四項所規定之
    未經許可，持有、寄藏或意圖販賣而陳列槍砲之主要組成零件者，始犯本罪，亦
    即該零件可供組成槍砲之用，若該零件尚屬半成品，即與該構成要件不同，查本
    件被告被查獲之槍管，經送內政部警政署刑事警察局鑑定結果，認係土造金屬槍
    管半成品，有該局鑑驗通知書在卷可稽（見偵查卷第九十九頁），既係未完成之
    半成品槍管，依查扣之現狀無法供組成槍砲之用，亦非槍砲之主要組成零件，僅
    為供預備犯罪所用之物，被告被查扣該改造未完成之槍管半成品，尚不能論有槍
    砲彈藥刀械管制條例第十三條第四項之罪，原審此部分判決未加詳查，予以論罪
    科刑，被告上訴據此指摘原審判決不當，此部分上訴為有理由，應由本院將原審
    此部分判決撤銷改判，既不能證明被告有此部分犯罪，爰為此部分無罪之判決。
四、據上論斷，應依刑事訴訟法第三百六十九條第一項前段、第三百六十四條、第三
    百零一條第一項、第二百九十九條第一項前段、刑法第二條第一項前段、第三百
    二十條第一項、修正後第四十一條第一項前段、罰金罰鍰提高標準條例第一條前
    段、第二條，判決如主文。
本案經檢察官乙○○到庭執行職務。
中      華      民      國      九十二  年      一      月      二十一  日
                                臺灣高等法院臺中法院刑事第三庭
                                      審判長法  官  陳  朱  貴
                                            法  官  廖  柏  基
                                            法  官  劉  連  星
右正本證明與原本無異。
竊盜罪部分不得上訴。
槍砲彈藥刀械管制條例部分檢察官得上訴。
如不服本判決應於收受送達後十日內向本院提出上訴書狀，其未敘述上訴之理由者並
得於提起上訴後十日內向本院補提理由書（均須按他造當事人之人數附繕本）。
                                            書記官  李  妍  嬅
中      華      民      國      九十二  年      一      月      二十一  日
附錄法條：
刑法第三百二十條第一項：
意圖為自己或第三人不法之所有，而竊取他人之動產者，為竊盜罪，處五年以下有期
徒刑、拘役或五百元以下罰金。
              Ａ


司法院資訊處製作；財團法人民間司法改革基金會備份。
